臺灣橋頭地方法院刑事判決
                                       110年度訴字第26號
公  訴  人  臺灣橋頭地方檢察署檢察官            
被      告 甲○○


選任辯護人  謝文明律師
上列被告因妨害秘密等案件，經檢察官提起公訴（109年度偵字
第3017號），被告於準備程序中就被訴事實為有罪之陳述，經告
以簡式審判之旨，並聽取意見後，經本院合議庭裁定由受命法官
獨任行簡式審判程序，本院判決如下：
    主  文
甲○○犯如附表一編號1至2所示之貳罪，各處如附表一「宣告罪名
及處刑」欄所示之刑及沒收。應執行有期徒刑陸月，如易科罰金
，以新臺幣壹仟元折算壹日。
    犯罪事實
一、甲○○與丁○○（原名○○○）前曾有同居關係，其等間具
    有家庭暴力防治法第3 條第2 款所定家庭成員關係，竟為下
    列行為：
  ㈠甲○○意圖為自己不法之所有，基於竊盜之犯意，於民國106年
    7月22日晚間10時許起至隔日凌晨3時許間之某時許，趁其當
    時仍與丁○○同居於高雄市○○區○○路000巷00號5樓之丁○○居所
    ，於該處徒手竊取丁○○所有之手錶1支（品牌：夏利豪，價
    值新臺幣49,500元）、人民幣3,000元得手後離去。
  ㈡甲○○明知對於有關性生活、社會活動之個人資料，除個人資
    料保護法第6條第1項、第19條第1項、第20條第1項所列舉之
    各項情形外，不得蒐集、利用，而無故竊錄所取得他人非公
    開活動、身體隱私部位暨猥褻影像，亦不得散布，竟因與丁
    ○○間之感情因素，先於106年7月前之不詳時間，將針孔攝影
    機裝設於丁○○位於高雄市三民區建國三路之工作室，無故竊
    錄暨非法蒐集丁○○與他人從事性交之過程，而錄得含有丁○○
    非公開活動、裸露身體隱私部位，客觀上足以刺激或滿足性
    慾，並引起通常一般人羞恥或厭惡感而侵害性道德感情之猥
    褻影像，暨屬丁○○性生活、社會活動之個人資料（所涉無故
    竊錄他人非公開活動、隱私部位罪嫌，因丁○○之告訴已逾告
    訴期間，經臺灣高雄地方檢察署檢察官以108年度偵字第207
    54號為不起訴處分；所犯非法蒐集個人資料罪，為嗣後非法
    利用個人資料之高度行為所吸收，不另論罪，詳後述），嗣
    即於107年7月24日某時許，基於意圖損害他人利益而非法利
    用個人資料，以及散布猥褻影像、散布無故竊錄之非公開活
    動及身體隱私部位等犯意，以其所有由本院當庭扣案之手機
    1支(品牌：ASUS，黑色)，將上開影像之擷圖畫面(傳送對象
    、張數與卷證出處均詳附表二所示)接續傳送與○○○、○○○（
    上2人為丁○○之子）及○○○（即丁○○前夫之妹），而以上開方
    式散布前開無故以錄影竊錄之丁○○非公開活動及身體隱私部
    位暨猥褻影像，亦藉此非法利用丁○○之個人資料，足生損害
    於丁○○之隱私權。嗣因丁○○向檢察官提起告訴，始悉上情。
二、案經丁○○告訴臺灣桃園地方檢察署檢察官呈請臺灣高等檢察
    署檢察長核轉臺灣高雄地方檢察署檢察官復呈請臺灣高等檢
    察署高雄檢察分署檢察長核轉臺灣橋頭地方檢察署檢察官偵
    查起訴。
    理  由
一、按除被告所犯為死刑、無期徒刑、最輕本刑為3年以上有期
    徒刑之罪或高等法院管轄第1審案件者外，於第273條第1項
    程序進行中，被告先就被訴事實為有罪之陳述時，審判長得
    告知被告簡式審判程序之旨，並聽取當事人、代理人、辯護
    人及輔佐人之意見後，裁定進行簡式審判程序；除簡式審判
    程序、簡易程序及第376條第1項第1款、第2款所列之罪之案
    件外，第一審應行合議審判，刑事訴訟法第273條之1第1項
    、第284條之1分別定有明文。本件被告甲○○係涉死刑、無期
    徒刑、最輕本刑為3年以上有期徒刑之罪或高等法院管轄第
    一審案件以外之罪，並於本院行準備程序時就被訴事實為有
    罪之陳述，本院合議庭依前揭規定，經評議結果，裁定改由
    受命法官獨任行簡式審判程序進行審理，是本件之證據調查
    ，依刑事訴訟法第273條之2規定，不受同法第159條第1項、
    第161條之2、第161條之3、第163條之1及第164條至第170條
    規定之限制，合先敘明。
二、上開犯罪事實，業據被告於本院準備程序及審判程序坦承不
    諱（詳訴一卷第391、401、427頁；訴二卷第79-80、91頁）
    ，核與證人即告訴人丁○○、證人○○○於偵訊時所證相符（詳
    桃檢他卷第2-3、18-19、75-77頁；偵卷第15-17、33-35、4
    9-50頁），且有被告與告訴人之通訊軟體對話紀錄（詳桃檢
    他卷第28-43之1頁）、被告與○○○及○○○間之通訊軟體對話紀
    錄暨所含附表二所示擷圖畫面（詳桃檢他卷第59-69頁）、
    告訴人與○○○之通訊軟體對話紀錄（詳桃檢他卷第79-80頁）
    、被告所竊手錶之照片及拍賣網頁資料暨被告與告訴人間在
    案發前針對該手錶型號、價格進行討論之通訊軟體對話紀錄
    （詳訴一卷第173-189頁）等證據在卷可佐，並有被告於犯
    罪事實一、㈡當中傳送附表二所示擷圖畫面所用之手機1支扣
    案可參(詳訴二卷第13-14頁之本院扣押筆錄及扣押物品目錄
    表)，足認被告之任意性自白與事實相符，洵堪採信。本案
    事證明確，被告上開犯行，堪予認定，應依法論科。
三、論罪科刑
  ㈠新舊法比較
    按行為後法律有變更者，適用行為時之法律，但行為後之法
    律有利於行為人者，適用最有利於行為人之法律，刑法第2
    條第1項定有明文。經查：
  1.被告如犯罪事實一、㈠行為後，刑法第320條規定業於108年5
    月29日經總統公布修正施行，並自同年5月31日起生效。修
    正前之刑法第320條第1項原規定：「意圖為自己或第三人不
    法之所有，而竊取他人之動產者，為竊盜罪，處5年以下有
    期徒刑、拘役或500元以下罰金」，其罰金刑部分依刑法施
    行法第1條之1第2項前段提高為30倍後，即為15,000元以下
    罰金，而修正後之條文則為「意圖為自己或第三人不法之所
    有，而竊取他人之動產者，為竊盜罪，處5年以下有期徒刑
    、拘役或50萬元以下罰金」。比較修正前後之法律，新法提
    高罰金刑之上限，並無更有利行為人，經新舊法比較之結果
    ，應適用被告行為時之法律即修正前之刑法第320條第1項規
    定。
  2.被告如犯罪事實一、㈡行為後，刑法第315條之2業於108年5
    月29日經總統修正公布，並於同年月31日施行。修正前刑法
    第315條之2第3項規定「製造、散布、播送或販賣前2項或前
    條第2款竊錄之內容者，依第1項之規定處斷」，而修正前同
    法第1項規定「意圖營利供給場所、工具或設備，便利他人
    為前條第1項之行為者，處五年以下有期徒刑、拘役或科或
    併科5萬元以下罰金。」；修正後刑法第315條之2第3項規定
    「製造、散布、播送或販賣前2項或前條第2款竊錄之內容者
    ，依第1項之規定處斷。」，同法第1項則規定「意圖營利供
    給場所、工具或設備，便利他人為前條之行為者，處5年以
    下有期徒刑、拘役或科或併科50萬元以下罰金。」，是修正
    後刑法第315條之2第1項、第3項規定亦係提高罰金刑之上限
    ，經比較新舊法之結果，自亦以修正前刑法第315條之2第1
    項、第3項規定較有利於被告，而應適用被告行為時即修正
    前之規定。另被告行為後，刑法第235條雖於108年12月27日
    修正生效，惟此次修正，僅係將相關刑法分則條文中之罰金
    刑依原刑法施行法第1之1條第2項之罰金刑提高標準加以通
    盤換算後之結果，實質上不生有利或不利被告之影響，爰逕
    行適用修正後之規定，附此敘明。
  ㈡法律構成要件之說明
  1.查附表二所示告訴人與他人從事性交之影片擷圖畫面，係告
    訴人之性生活及社會活動資料，且被告傳送時更均揭露告訴
    人即為照片中之人，此有被告與○○○及○○○之通訊軟體對話紀
    錄可佐（詳桃檢他卷第59-69頁），使上開資料得以特定告
    訴人之人別，自屬個人資料保護法第2條第1款所明文規定之
    個人資料。而被告並非公務機關，在本件亦無個人資料保護
    法第6條第1項、第19條第1項、第20條第1項所定之各款得蒐
    集、利用個人資料之例外情形，卻如犯罪事實一、㈡所示，
    逕自蒐集附表二所示告訴人之個人資料後傳送與他人，顯係
    違反上開規定而非法蒐集、利用告訴人之個人資料。又個人
    資料保護法第41條所稱「意圖為自己或第三人不法之利益」
    ，應限於財產上之利益；至所稱「損害他人之利益」，則不
    限於財產上之利益，有最高法院109年度臺上大字第1869號
    刑事大法庭裁定意旨可參。本件被告將附表二所示之告訴人
    個人資料傳送與他人，雖未見有因此取得任何財產上之利益
    ，然其所為已嚴重侵害告訴人之隱私權，依上開意旨，自符
    合個人資料保護法第41條所稱「損害他人之利益」之要件。
    準此，被告如犯罪事實一、㈡所為，自屬個人資料保護法第4
    1條所規定非法蒐集、利用個人資料之犯行。
　2.被告如犯罪事實一、㈡所傳送如附表二所示之擷圖畫面，均
    係被告竊錄告訴人與他人性交過程之影像，且均含有告訴人
    非公開活動或身體隱私部位、裸體、性交等在客觀上足以刺
    激、滿足性慾，並令一般人感覺不堪之內容，核屬刑法第23
    5條所稱之猥褻影像、照片無訛，亦合於刑法第315條之1所
    規定無故以錄影竊錄他人非公開之活動或身體隱私部位之內
    容甚明。又按刑法第235條第1項之供人觀覽猥褻物品罪，乃
    屬侵害社會法益之罪，係以散布或販賣或公然陳列或以他法
    供人觀覽猥褻物品為要件，其中散布、販賣、公然陳列，乃
    例示規定，均屬供他人觀覽方法之一，但供人觀覽之方法，
    實不以上開三種為限，故又以他法供人觀覽之補充概括規定
    加以規範。所謂公然陳列者，指陳列於不特定人或特定多數
    人得以共見共聞之公然狀態；而散布者，乃散發傳布於公眾
    之意；販賣行為，亦足以流傳於眾，多係對不特定人或特定
    多數人為之。考其立法目的，以此等行為，使猥褻物品流傳
    於社會公眾，足以助長淫風，破壞社會善良風俗，其可罰性
    甚為顯著，此與猥褻物品僅供己或僅供極少數特定人觀覽，
    未達危害社會秩序而屬個人自由權限範疇之情形有別，故設
    刑罰規定，以資禁制。從而本罪所稱以他法供人觀覽之補充
    概括規定，雖未明定為公然，實與上開例示規定相同而含有
    公然之意，必係置於不特定人或特定多數人可得觀賞、瀏覽
    之狀態下，始足當之（最高法院84年臺上字第6294號判決先
    例意旨參照)。是刑法第235條、第315條之2之散布，均係指
    擴散傳布於眾，包括一次擴散傳布於不特定人、特定多數人
    以及反覆多次傳布於一人。所稱「多數人」，應不拘泥於特
    定人數或數目方謂成眾，而應個案判斷，倘所散布之人數已
    然足以使該罪所欲保護之法益確實遭受侵害，即非法之所許
    。查被告以通訊軟體接續傳送告訴人與他人從事性交之擷圖
    畫面與○○○、○○○、○○○，則被告係多次傳布該些畫面予特定
    多數人；縱使經被告傳送之人均為告訴人之親屬，然性交之
    過程係個人極為隱私之活動，告訴人必定不願對外流出與其
    親友；何況被告不僅將該些猥褻畫面傳送與告訴人之至親（
    即告訴人之子○○○、○○○），甚至已擴及告訴人之姻親（即告
    訴人前夫之妹○○○），則被告又豈能確保該畫面不至於更進
    一步對外散播。是被告如犯罪事實一、㈡所為，實已將該些
    猥褻畫面置於可能擴散於其他人之狀態，不僅侵害告訴人之
    隱私，亦有害於社會善良風俗，依上開說明，自該當於刑法
    第235條、第315條之2之散布於特定多數人之構成要件。
  ㈢核被告所為，如犯罪事實一、㈠所示，係犯修正前刑法第320
    條第1項之竊盜罪；如犯罪事實一、㈡所示，則係犯修正前刑
    法第315條之2第3項之散布竊錄之非公開活動及身體隱私部
    位內容罪，以及修正後刑法第235條第1項之散布猥褻影像罪
    ，暨個人資料保護法第41條之非法利用個人資料罪。起訴書
    針對犯罪事實一、㈡部分，雖漏未論及被告犯個人資料保護
    法第41條之非法利用個人資料之犯罪事實及罪名，亦漏未論
    及被告將附表二所示畫面擷圖影像傳送與○○○、○○○之事實；
    然被告所犯之非法利用個人資料罪，與業經起訴之散布竊錄
    之非公開活動及身體隱私部位內容、散布猥褻影像罪，具想
    像競合之裁判上一罪關係，而其將附表二所示畫面傳送與○○
    ○、○○○之事實，則與業經起訴將該些畫面傳送與○○○之事實
    ，具接續犯之實質上一罪關係（均詳後述），自均為起訴效
    力所及，且本院業將上開事實、罪名曉諭與被告表示意見（
    詳訴一卷第390、392、406頁；訴二卷第78-79頁），自得併
    與審究。又按家庭暴力者，指家庭成員間實施身體、精神或
    經濟上之騷擾、控制、脅迫或其他不法侵害之行為；家庭暴
    力罪者，指家庭成員間故意實施家庭暴力行為而成立其他法
    律所規定之犯罪；家庭成員包括現有或曾有同居關係，家庭
    暴力防治法第2條第1款、第2款、第3條第2款分別定有明文
    。查被告與告訴人在案發前曾有同居關係，此經被告於準備
    程序供述屬實（詳訴一卷第391頁），核與證人即告訴人於
    審判程序所證相符（詳訴一卷第409頁），足認其等間具有
    家庭暴力防治法第3條第2款所定之家庭成員關係。而被告如
    犯罪事實一、㈠所為之竊盜犯行，係對告訴人為經濟上之不
    法侵害；如犯罪事實一、㈡所為，則係對告訴人為精神上之
    不法侵害，自均構成家庭暴力防治法第2條第2款所規定之家
    庭暴力罪，惟該罪並無罰則之規定，是仍應依刑法或上開個
    人資料保護法所規定之罪予以論罪科刑，檢察官起訴書漏未
    論以家庭暴力罪，容有未當，應予補充。
  ㈣被告非法蒐集附表二所示個人資料之低度行為，應為其非法
    利用該些個人資料之高度行為所吸收，不另論罪。被告如犯
    罪事實一、㈡所示，將附表二所示擷圖畫面陸續傳送與陳乃
    繹、陳竑霖及陳曉青等3人之行徑，雖係複數非法利用個人
    資料，以及複數散布竊錄之非公開活動及身體隱私部位內容
    暨複數散布猥褻影像之舉動，然係基於單一之犯意，於密接
    之時間、地點所為，並各侵害同一法益，各行為之獨立性極
    為薄弱，依一般社會健全觀念，難以強行分開，在刑法評價
    上，應視為數個舉動之接續施行，合為法律上之一行為予以
    評價，較為合理，應論以接續犯之一罪。被告如犯罪事實一
    、㈡所為，係以一行為同時觸犯非法利用個人資料罪、散布
    竊錄之非公開活動及身體隱私部位內容罪、散布猥褻影像罪
    ，為想像競合犯，應依刑法第55條前段規定，從一重之非法
    利用個人資料罪處斷。被告上開所犯之竊盜罪及非法利用個
    人資料罪，犯意各別，行為互殊，應予分論併罰。
  ㈤爰以行為人之責任為基礎，審酌被告在犯罪事實一、㈠犯行中
    ，不思以正當方式牟取財物，竟利用與告訴人同居之際，竊
    取告訴人之財物，侵害告訴人之財產法益，實屬不該；於犯
    罪事實一、㈡犯行中，則未知尊重他人意願及隱私，將其所
    竊錄之告訴人與他人性交過程之非公開活動及身體隱私部位
    之猥褻影像擷圖畫面散布與他人，除危害社會善良風俗，更
    嚴重侵害告訴人之隱私，足以使告訴人精神上受有極大痛苦
    ，所為更應予非難；再考量被告於犯罪事實一、㈠犯行中，
    其中所竊之手錶原係其贈與告訴人之物（詳訴一卷第152頁
    告訴人所述）之犯罪情節，以及其所竊取財物之財產價值，
    暨於犯罪事實一、㈡犯行中，雖僅將附表二所示擷圖畫面傳
    送與告訴人之親屬3人，然傳送之畫面內容具有高度之隱私
    性質，更嚴重影響告訴人親屬對告訴人之評價等犯罪情節與
    所生損害；又衡酌被告本件係因與告訴人感情因素之犯罪動
    機，以及其經告訴人提起民事訴訟後，業經另案一審法院判
    決應賠償與告訴人，嗣於另案二審中雖未能與告訴人達成和
    解，然最終已自行撤回該案上訴使該案判決確定，供告訴人
    日後得自行領取被告該案提存之全額擔保金以獲償等情狀（
    詳訴一卷第363-383頁之判決確定證明書、提存書暨民事執
    行之相關函文與通知、存證信函，以及訴二卷第55頁之臺灣
    高雄地方法院提存所函文）；復衡諸被告於本件終能坦承犯
    行，其針對犯罪事實一、㈠犯行所竊得之人民幣已返還部分
    與告訴人（詳後述），以及其在本件案發前未曾因犯罪遭法
    院判處罪刑之前案紀錄（詳臺灣高等法院被告前案紀錄表）
    ；暨參以告訴人當庭請求對被告從重量刑之意見（詳訴一卷
    第423頁），兼衡被告自陳為大學畢業之智識程度、已婚並
    有2名未成年子女、從事淨水器維護及保養行業，月入約新
    臺幣3萬元等一切情狀（詳訴一卷第422-423頁），就上開所
    犯各罪，分別量處附表一「宣告罪名及處刑」欄編號1至2所
    示之刑，並均諭知如易科罰金之折算標準；再考量被告所犯
    各罪之犯罪時間間隔非短，且各罪侵害法益迥異，定其應執
    行之刑如主文所示，並諭知易科罰金之折算標準。
  ㈥至於被告在本件判決前未曾因犯罪經法院判處罪刑，固如前
    述，形式上雖符合刑法第74條第1項第1款之緩刑要件。惟按
    緩刑屬於刑罰權作用之一環，具有刑罰權之具體效應，亦即
    犯罪行為人因其犯罪行為而受論罪科刑，具有明確之刑罰宣
    示，但因基於刑事政策考量，認為其不需進入機構性處遇接
    受刑罰之執行較為適當，乃設定一定觀察期間，並配合緩刑
    期內附條件機制。最高法院特別指出：緩刑之宣告，除應具
    備一定條件外，並須有可認為以暫不執行刑罰為適當之情形
    ，始得為之（最高法院90年度臺上字第4406號判決參照）。
    是以，法院審酌是否對犯罪行為人宣告緩刑時，應考量犯罪
    行為人與被害人關係修復情形，以及該犯罪行為對於法益之
    侵害程度，倘犯罪行為人未能補償被害者所受損害，復無暫
    不執行刑罰為適當之情形，即不宜宣告緩刑，否則，不僅對
    犯罪行為人不足生警惕之效，更無法反映犯罪行為人犯行侵
    害法益之嚴重性，亦難以達到刑法應報、預防、教化之目的
    。本案被告雖於犯後終能坦承犯行，然其於偵訊時及本院審
    理之初均矢口否認犯行，且在告訴人另案對其求償時，亦未
    能及時於第一審法院與告訴人達成和解，嗣至第一審法院已
    對其為不利之認定後仍提起於上訴，最後方撤回上訴使該案
    判決確定等情，已如前述，據此已難認被告犯後態度甚佳或
    其確有真摯之悔意；何況告訴人亦於本院當庭表示：伊無法
    接受給予被告緩刑，被告無法彌補對伊造成之傷害等語（詳
    訴一卷第423頁），可見被告仍未適切撫平告訴人之損害與
    傷痛，亦未取得告訴人之諒解，是本院認本件尚不適合為緩
    刑之宣告，併此敘明。
四、沒收
  ㈠按犯罪所得，屬於犯罪行為人者，沒收之；犯罪所得之沒收
    ，於全部或一部不能沒收或不宜執行沒收時，追徵其價額，
    刑法第38條之1第1項前段、第3項固有明文。惟按犯罪所得
    已實際合法發還被害人者，不予宣告沒收或追徵，刑法第38
    條之1第5項定有明文。查被告於犯罪事實一、㈠犯行所竊得
    之人民幣3,000元、手錶1支，均屬被告上開竊盜犯行之犯罪
    所得；其中人民幣部分，被告犯後已返還人民幣1,500元與
    告訴人乙節，業經證人即告訴人於審判程序證陳明確（詳訴
    一卷第409頁），此部分犯罪所得形同已發還告訴人，依上
    開規定，爰不對被告宣告沒收。至於剩餘之人民幣1,500元
    ，被告雖辯稱已全數返還告訴人云云（詳訴一卷第411頁）
    ，然此節當應由被告負舉證之責；而參諸證人即告訴人於審
    判程序已證稱：剩餘部分被告確實並未返還等語明確（詳訴
    一卷第409頁），被告對其所辯復未舉證以實其說，自難對
    其為有利之認定。是上開尚未返還之人民幣1,500元，連同
    被告所竊得之手錶1支，雖未據扣案，惟亦無證據顯示業已
    滅失，既未合法發還告訴人，為避免被告坐享犯罪所得，自
    應依刑法第38條之1第1項前段、第3項規定，於犯罪事實一
    、㈠犯行中對被告宣告沒收，並於全部或一部不能沒收或不
    宜執行沒收時，均追徵其價額。
  ㈡本件經被告當庭交由本院扣案之手機1支(詳訴二卷第13-14頁
    之本院扣押筆錄及扣押物品目錄表)，係其所有，並在犯罪
    事實一、㈡犯行中用以傳送附表二所示擷圖畫面，此據被告
    於審判程序供述明確（詳訴一卷第420頁），爰依刑法第38
    條第2項前段規定，於犯罪事實一、㈡犯行項下對被告宣告沒
    收。
  ㈢本件另扣案之無線電1台（含插頭）、聲音接收器等物，並無
    證據顯示係被告犯本案犯行所用或預備用之物，抑或附著有
    附表二所示擷圖畫面檔案，爰不予宣告沒收。
　㈣至於被告於犯罪事實一、㈡犯行中係將記憶卡插入針孔攝影機
    內竊錄所為，此固經被告於準備程序供述屬實(詳訴一卷第3
    93頁)。然該記憶卡與攝影機均未扣案，且被告於準備程序
    另供稱此些物品其均未留存，記憶卡內之本件竊錄影片亦早
    已刪除完畢等語（詳訴一卷第392-393頁）。衡酌本件卷內
    並無證據證明上開攝影機與記憶卡(含記憶卡內之竊錄影片
    檔案)仍存在，復未見本案竊錄影片之檔案仍存在或附著於
    上開攝影機、記憶卡或其他物品，爰不對被告宣告沒收上開
    記憶卡、攝影機暨其本案竊錄所得之電子訊號或該電子訊號
    所附著之物。另卷附告訴人所提供之附表二所示擷圖畫面，
    係告訴人為蒐證之目的而作成之證據資料，核非刑法第235
    條第3項及同法第315條之3所規定應予沒收之物，均不予宣
    告沒收。
據上論斷，應依刑事訴訟法第273條之1第1項、第299條第1項前
段，家庭暴力防治法第2條第2款，個人資料保護法第6條第1項、
第19條第1項、第20條第1項、第41條，刑法第2條第1項前段、第
11條、第235條第1項、第315條之2第3項（修正前）、第1項（修
正前）、第320條第1項（修正前）、第55條前段、第41條第1項
前段、第51條第5款、第38條第2項前段、第38條之1第1項前段、
第3項，刑法施行法第1條之1第1項，判決如主文。
本案經檢察官丙○○提起公訴，檢察官乙○○到庭執行職務。 
中　　華　　民　　國　 111　　年　　5 　　月　　13　　日
                  刑事第三庭    法　官  彭志崴
以上正本證明與原本無異。
如不服本判決，應於判決送達之日起20日內向本院提出上訴書狀。　　　　　　　　　　　　　　　　　　　　　       
中　　華　　民　　國　　111 　年　　5 　　月　　13　　日
                                書記官  黃淑菁
附錄本判決論罪科刑法條
修正前刑法第320條
意圖為自己或第三人不法之所有，而竊取他人之動產者，為竊盜
罪，處五年以下有期徒刑、拘役或五百元以下罰金。
意圖為自己或第三人不法之利益，而竊佔他人之不動產者，依前
項之規定處斷。
前二項之未遂犯罰之。
修正後刑法第235 條
散布、播送或販賣猥褻之文字、圖畫、聲音、影像或其他物品，
或公然陳列，或以他法供人觀覽、聽聞者，處二年以下有期徒刑
、拘役或科或併科九萬元以下罰金。
意圖散布、播送、販賣而製造、持有前項文字、圖畫、聲音、影
像及其附著物或其他物品者，亦同。
前二項之文字、圖畫、聲音或影像之附著物及物品，不問屬於犯
人與否，沒收之。
修正前刑法第315條之2
意圖營利供給場所、工具或設備，便利他人為前條第 1 項之行
為者，處五年以下有期徒刑、拘役或科或併科5 萬元以下罰金。
意圖散布、播送、販賣而有前條第2 款之行為者，亦同。
製造、散布、播送或販賣前二項或前條第2 款竊錄之內容者，依
第1 項之規定處斷。
前三項之未遂犯罰之。
個人資料保護法第41條
意圖為自己或第三人不法之利益或損害他人之利益，而違反第 6
條第 1 項、第 15 條、第 16 條、第 19 條、第 20 條第 1 項
規定，或中央目的事業主管機關依第 21 條限制國際傳輸之命令
或處分，足生損害於他人者，處 5 年以下有期徒刑，得併科新
臺幣 1 百萬元以下罰金。

附表一：
編號 犯罪事實 宣告罪名及處刑 1 犯罪事實一、㈠ 甲○○犯竊盜罪，處有期徒刑貳月，如易科罰金，以新臺幣壹仟元折算壹日。 未扣案之犯罪所得即人民幣壹仟伍佰元、手錶壹支(品牌：夏利豪)均沒收，於全部或一部不能沒收或不宜執行沒收時，均追徵其價額。 2 犯罪事實一、㈡㈡ 甲○○犯個人資料保護法第四十一條之非法利用個人資料罪，處有期徒刑伍月，如易科罰金，以新臺幣壹仟元折算壹日。 扣案之手機壹支(品牌：ASUS，黑色)沒收。 

附表二
編號 傳送對象 張數 出處 1 陳竑霖 6張 桃檢他卷第60頁編號7所示3張中之下方2張，及同頁編號8之4張   9張 桃檢他卷第61頁編號9、10、11之各3張 2 陳乃繹 4張 桃檢他卷第65頁   3張 桃檢他卷第66頁所示4張當中扣除左上角該張之另外3張   4張 桃檢他卷第67頁   2張 桃檢他卷第68頁上方 3 陳曉青 不詳 卷內無相關擷圖畫面，然與上列傳送與陳竑霖、陳乃繹之擷圖畫面內容大致相類並出自同一竊錄影片。